臺灣高等法院刑事裁定
111年度聲再字第60號
再審聲請人
即受判決人  范並桂



上列再審聲請人因詐欺等案件，對於本院102年度上易字第1957
號，中華民國102年12月25日第二審確定判決（原審案號：臺灣
新竹地方法院101年度易字第203號，起訴案號：臺灣新竹地方檢
察署100年度偵字第10242號），聲請再審，本院裁定如下：
    主  文
再審之聲請駁回。  
    理  由
一、聲請再審意旨略以： 
　　本件再審聲請人即受判決人范並桂（下稱聲請人）前因犯刑
    法詐欺等罪，經本院以102年度上易字第1957號判決（下稱
    系爭確定判決）判處有期徒刑6月，如易科罰金以新臺幣（
    下同）1000元折算1日確定。然系爭確定判決所憑之證物，
    即新湖地政事務所民國101年11月14日新湖地測字第1010004
    861號函附之地籍圖重測地籍調查表、重測前地籍圖及重測
    後地籍圖，係承辦公務員惡意於辦理重測時，將部分原屬聲
    請人所有之新竹縣○○鄉○○段00○00地號(重測後，下均同)範
    圍內之土地，劃入同段62、63、71地號之國有土地。致後續
    聲請人因將原有之同段69、70地號範圍土地，出租新普科技
    股份有限公司作停車場使用，遭到財政部國有財產局臺灣中
    區辦事處新竹分處提起告訴，並經系爭確定判決以聲請人竊
    佔部分同段62、63、71地號國有土地，並詐欺此部分之土地
    租金，而判處上開罪刑。然本件確有刑事訴訟法第420條第1
    項第1款規定之再審事由，爰聲請再審云云(本院卷第154至1
    55頁)。   
二、本院查：
　㈠按有罪之判決確定後，有原判決所憑之證物已證明其為偽造
    或變造者之情形，依刑事訴訟法第420條第1項第1 款規定，
    固得為受判決人之利益聲請再審，然依同條第2項規定，上
    開情形之證明，以經判決確定，或其刑事訴訟不能開始或續
    行非因證據不足者為限，始得聲請再審。
　㈡本件系爭確定判決係依新湖地政事務所101年11月14日新湖地
    測字第1010004861號函附之地籍圖重測地籍調查表、重測前
    地籍圖及重測後地籍圖等其於卷內證據資料，綜合研判，認
    被告確有詐欺及竊佔犯行。聲請人雖主張上開重測結果不實
    ，但本院審核聲請人所提證據，並未顯示上開重測資料業經
    判決確定認定係偽造或變造，或其刑事訴訟程序不能開始或
    續行非因證據不足，核諸上開聲請再審事由之要件，即有不
    符，是本件再審聲請，為無理由，應予駁回。
據上論斷，應依刑事訴訟法第434條第1項，裁定如主文。
中　　華　　民　　國　　111 　年　　5 　　月　　18　　日
                  刑事第十一庭  審判長法　官  張江澤
                                      法　官  郭惠玲
                                      法　官  梁志偉
以上正本證明與原本無異。
不得抗告。
                                      書記官  林明慧
中　　華　　民　　國　　111 　年　　5 　　月　　19　　日